Inventaris van de verzameling Buitenlandse Kaarten Leupe,: Eerste Gedeelte (VEL)
Nationaal Archief, Den Haag
- Zee-, kust- en rivierkaarten, 4.VEL - B
  - Afrika, 4.VEL - B.2
    - Westkust, 4.VEL - B.2.1
      - Kaart van een gedeelte van de Kust van Guinea, van Kaekonde tot Accara., 1716.; 4.VEL - 141; Manuscript Groot 0.59 - 0.495 El.; Schaal van 15 Duitse mijlen = 452 strepen; Pieter Hinke Capitein
        4º 10' - 5º 20' N.Br.
        Hierop landverkenningen van D'Elmina enz.
      - Kaart van een gedeelte van de Kust van Guinea of Bogt van d' Golf Benin, van Accara tot Cabo Formosa., 1716.; 4.VEL - 142; Manuscript Groot 0.59 - 0.495 El.; Schaal van 30 Duitse mijlen = 270 strepen; Pieter Hinke Capitein
        3 º40' - 7º 40' N.Br.
        hierop afzonderlijk: Een gedeelte van de Gout-Kust
      - Kaart van een gedeelte van Gabon en Loango aan de Kust van Guinea, van Rio de Gabon tot Cabo de Negro., 1716.; 4.VEL - 143; Manuscript Groot 0.59 - 0.495 El.; Schaal van 20 Duitse mijlen = 295 strepen; Pieter Hinke
        Vervaardigd door Pieter Hinke.
        0º 30' N.Br. 3º 40' Z.Br.
        Hierop afzonderlijk: Rio de Gabon
      - Kaart van een gedeelte van Loango en Angoy aan de Kust van Guinea, van Cabo de Negro tot Maslamba., 1716.; 4.VEL - 144; Manuscript Groot 0.59 - 0.495 El.; Schaal van 15 Duitse mijlen = 270 strepen; Pieter Hinke
        3º 10' - 6º 40' Z. Br.
        Hierop afzonderlijk een gedeelte van de Kust van Loango en beschrijving.
      - Kaart van de Boght van Gabon in Guinea, van C. Formasa tot Capo de Lopo Gonsalves., 1716.; 4.VEL - 145; Manuscript Groot 0.59 - 0.495 El.; Schaal van 20 Duitse mijlen = 202 strepen; Pieter Hinke
        5º N.Br. 1º 20' Z.Br.
        Hoewel de naam van den vervaardiger hier niet op voorkomt, is deze van dezelfde maker
      - Nieuwe Paskaart van de Custen Zee Loango en Angoy, van Cabo de Lopo Gonsalves tot R. De Zaire off Congo, vertoonende alle desselfs gelegentheden., 4.VEL - 146; Koperdruk. Verschillende mijlschalen. 25 Duitse mijlen = 161 Strepen Groot 0.59 - 0.495 El.
        Uitgegeven door Gerard van Keulen
        0º 40' - 6º 30' Z. Br.
        a. Cabo de Lopo Gonsalves
        b. Rio Corigo
        c. Landverkenningen.
      - Kaart van de Goudkust van Rio de Sueiro de Costa tot aan Pompena., 17de eeuw.; 4.VEL - 147; Manuscript Ontbreekt Groot 0.55 - 0.90 El.
        ontbreekt 4-4-1967
      - Kaart van de Goudt-Cust van Guinea, tusschen Rio de Sueiro de Costa en Pompena., 17e eeuw.; 4.VEL - 148; Manuscript Groot 0.43 - 0.88 El.; Schaal van 15 mijlen of 1º = 190 strepen; Joannes Leupenius
        Vervaardigd door Joannes Leupenius Gezw. Lantm.
      - Kaart van de Goudkust in Guinea, tusschen Joni en Rio da Volta uwt. 't orseneel van dat myn gelanckt is., 17e eeuw.; 4.VEL - 149; Manuscript Groot 0.54 - 0.48 El.; Schaal van 15 Duitse mijlen = 145 strepen; J. Elandts
        Vervaardigd door J. Elandts. Ingenieur en Petardier der Generaliteyt.
      - Kaart van de Kust van Guinea, tusschen Caap Tres Puntas en Kormantyn., 17de eeuw.; 4.VEL - 150; Manuscript op perkament. Groot 0.65 - 0.64 El.
      - Figurative Caert van de Bay van Axim, liggende aan de cust van Guinee enz., 18de eeuw.; 4.VEL - 151; Manuscript Groot 0.46 - 0.58 El.; Schaal van 130 Rijnlandse Roeden = 160 strepen
      - Seekaerten van de Angolse Kusten, van Caap Neggro tot het groote Rifier van Congo., 1723.; 4.VEL - 152; Manuscript Groot 0.59 - 0.495 El.; Schaal van 30 Duitse mijlen = 140 strepen; A. Graan
        Vervaardigd door A. Graan. Stuurman
        4º 30' - 18º Z. Br.
      - Seekaerten van de Kafferse en Angolse Kusten., 1723.; 4.VEL - 153; Manuscript Groot 0.59 - 0.495 El.; Schaal van 40 Duitse mijlen = 195 strepen; A. Graan
        18º - 31º Z.Br.
      - Kaart van de Kust van Angolla van Cap Bondo tot Caap St. Bras., 1723.; 4.VEL - 154; Manuscript Groot 0.59 - 0.495 El.; Schaal van 20 Duitse mijlen = 240 strepen; S.G.M.
        Vervaardigd door S.G.M.
        5º 20' - 10º 40' Z.Br.
      - Kaart van de Kust van Angolla, van Wyn de Palm baij tot Cabo Negra., 1723.; 4.VEL - 155; Manuscript Groot 0.59 - 0.495 El.; Schaal van 20 Duitse mijlen = 240 strepen; S.G.M.
        10º 40' - 16º Z.Br.
      - Kaartje van de Rio Colta, opgenomen door den schipper en Stuurlieden van de Compagnie's Bark Utrecht., 1718.; 4.VEL - 156; Manuscript Groot 0.325 - 0.41 El.; Schaal van 1 mijl? = 88 strepen; Jacob Huybertsz.; Andries Lamb.; Tieleman Verbeeck
        Vervaardigd door Jacob Huybertsz.Andries Lamb. ? Tieleman Verbeeck.
        Met beschrijving.
        Zie VOC 1.04.02 inv. nr._
      - Teekening van de baai La Wanda St. Paulo (Loanda de St. Paulo) met het daarvoor liggende eiland., 1639 mei..; 4.VEL - 157; Manuscript Groot 0.25 - 0.42 El.; Schaal van 3 mijlen = 100 strepen.; Abraham Jacobsz. Wis
        Vervaardigd doorAbraham Jacobsz. Wis.
        9 Z. Br.
        TAG LXVII, 1950
        blz. 32 e.v.
      - Streckingh ende verthoonynch van de Kust van Afryka, beghinnende van de 29 - 10 ende eyndycht op 13 - 10 waarin mede vertoont word de klippen ende vuyle die langs deselve Kust liggen, bevaeren met het yacht Mary, int. Jaer 1658., 4.VEL - 158; Manuscript Groot 0.58 - 0.75 El.; Schaal van 6 Mijl = 63 strepen; Klaes Fransz. Bordingh
        Vervaardigd door Klaes Fransz. Bordingh. Schipper.
        13 º 10' - 29 º 10' Z. Br.
        De compaslijnen gedrukt bij Wilhelm Blaeu. Hierbij behoort een journaal.
      - Afzonderlycke teekening van Bay de Neghero., 1658.; 4.VEL - 159; Manuscript Groot 0.21 - 0.32 El.; Schaal van 2 Mil = 128 strepen; Klaes Fransz. Bordingh
        15 º 17' Z. Br.
        Zie VOC, 1.04.02 inv. nr. 3993, fol. 579 - 580
      - Kaart van de Kust van Afrika, tusschen Sierras de St. Thomé en Cabo de Bona Esperança., 1670.; 4.VEL - 160; Manuscript Groot 0.495 - 0.70 El.
        23 º 10 ' - 34 º 30' Z. Br.
        Overgekomen van de Kaap de Goede Hoop. 1670.
      - Paskaart van de Costa de Caffres, tusschen Cabo Negro en Cabo de bona Esperance., 4.VEL - 161; Koperdruk. Verschillende mijlschalen. Groot 0.505 - 0.58 El.; Schaal 120 Duitse mijlen = 196 strepen
        15 º - 38 º Z. Br.
        Hierop afzonderlijk: de Saldanhabaai
    - Zuidkust, 4.VEL - B.2.2
      Zie ook Aanw. 1.11.01.01 inv. nr. 658
      - Kaap de Goede Hoop
        - Kaart van de kust van Afrika. Tusschen Cabo das Voltas? en Rio de la Goa., 17de eeuw.; 4.VEL - 162; Manuscript Groot 0.505 - 0.75 El.
          24 º - 37 º Z. Br., 36 º - 56 º 40 L.
          Atlas Amsterdam
        - Kaart van de Kust van Afrika, tusschen Cabo de Bon Esperance en Rio de la Goa., 17de eeuw.; 4.VEL - 163; Manuscript Groot 0.52 - 0.75 El.; Schaal van 45 Duitse mijlen = 100 strepen
          23 º - 37 º 30' Z. Br., 37 º - 58 º L.
        - Kaart van de Kust tusschen de St. Helena Bay en Bay Fals., 1660.; 4.VEL - 164; Manuscript Groot 0.53 - 0.47 El.
          32 º - 34 º 33' Z. Br.
          Overgekomen van de Kaap. 1660. Hierop aanwijzingen voor de Saldanhabaai de compaslijnen gedrukt bij Willem Blaeu.
        - Kaart van de Kust en eenige baayen aan de Kaap de Goede Hoop, tusschen de Saldanha Bay en Vleisbay., 4.VEL - 165; Manuscript Groot 0.305 - 0.525 El.; Schaal van 3 Duitse mijlen = 75 strepen; J.C.F.A.
          Vervaardigd door J.C.F.A.
          De compaslijnen gedrukt bij Jaques en Casparus Loots te Amsterd. Hierop afzonderlijk de Saldanhabaai.
        - Kaart van de Kust en eenige baayen aan de Kaap de Goede Hoop, tusschen de Saldanha Bay en Vleisbay., 1778.; 4.VEL - 166; Koperdruk Groot 0.70 - 1.15 El.; Schaal van 6 Duitse mijlen = 278 strepen
          33 º - 34 º 40 Zbr.
          a. Het Dassen-Eylandt.
          b. Loodingen in de nabijheid van genoemd eiland.
        - Kaart van de Zuidkust van Afrika, van de Saldanhabaay tot Baay Natal enz., 4.VEL - 167; Koperdruk. Groot 0.61 - 1.015 El.; Schaal van 45 Duitse mijlen = 252 strepen
          30 º 30' - 37 º Z. Br.
          a. De Mosselbaay.
          b. Pascaart van de Baay de Lagoa en vervolg van de Z.O. Kust tot Terra des Fumos.
        - Kaart van de Saldanha-, Tafel-, Houtbay en Bay Fals. Dassen, Robbeneiland., 1654.; 4.VEL - 168; Manuscript Groot 0.51 - 0.74 El.; Schaal van 6 M.(?) = 130 strepen
          Overgekomen van de Kaap. 1654.
          Zie VOC 1.04.02 inv. nr. 3989, fol. 205 - 208
          De compaslijnen gedrukt bij Wilhelm Blaeu.
          Meerdere kaarten
        - Zeespiegel van de Tafelbay tot de Saldanha bay, waarin Landverkenningen van de Caep S.O. 8 myl, van de Kust van de Saldanha bay totte Taeffelbay uytter Zee, Oostelyck daervan synde enz., 1660.; 4.VEL - 169; Manuscript Groot 0.16 - 0.37 El.
          Overgekomen van de Kaap. 1660.
          Zie VOC 1.04.02 inv. nr. 3994, fol. 471 - 476
        - Kaart van de Houtbay, Bay Fals en omliggende landen, alles ontdekt en afgepeilt door den Heer Commandeur Simon van der Stel, 1687.; 4.VEL - 170; Manuscript Groot 0.52 - 0.37 El.; Schaal van 5 Duitse mijlen (?) = 116 strep.
          33 º 40' - 35 º Z. Br.
          Atlas Amsterdam Met beschrijving.
      - Saldanha baai
        - Kaart van de Saldanhabay., 1653.; 4.VEL - 171; Manuscript Groot 0.32 - 0.41 el.; Schaal van 10 M = 350 strepen.
          Overgekomen van de Kaap. 1653.
          1e boek
        - Kaart van de Saldanhabay met de daarin liggende Eilandjes enz., 1660.; 4.VEL - 172; Manuscript Groot 0.41 - 0.52 El.; Schaal van 4000 roeden = 190 strepen
          3e boek
          Met beschrijving en zeilaanwijzing
          Zie VOC 1.04.02. inv. nr.1231
        - Kaart van de Saldanhabay met alle deszelfs diepten en gronden., 1729.; 4.VEL - 173; Manuscript Groot 0.50 - 0.725 El.; Schaal van 4 Duitse mijlen = 198 strepen; Isaak van Es
          Vervaardigd door Isaak van Es. Caartemaker.
          Rapport Jacob Nolten, Jan de Heere
          Zie VOC 1.04.02 inv. nr. 4111
        - Kaart van de Saldanhabay met de Eilanden, klippen, banken, reven daarin gelegen, benevens aanwyzing der diepten, ankerplaatsen enz., 1738.; 4.VEL - 174; Manuscript op perkament. Groot 0.70 - 0.83 El.; Schaal van 1 Duitse mijlen 0f 1900 Rynlandse Roede = 135 strepen; Jan Helmis van den Berg
          Vervaardigd door Jan Helmis van den Berg.
          Hierbij een memorie van Van den Berg enz.
      - Tafelbaai, Houtbaai, Baai Fals
        - Kaart van de Tafelbay en het Robben Eyland. (Groot bestek.), 1654.; 4.VEL - 175; Manuscript Groot 0.51 - 0.74 El.
          Overgekomen van de Kaap. 1654. De compaslijnen gedrukt bij Wilhelm Bleau.
          2e deel
        - Kaartje van de Tafel- en Houtbayen met het Dassen- en Robben Eiland., 1656.; 4.VEL - 176; Manuscript Groot 0.30 - 0.41 El.; Schaal van 15 Duitse mijlen = 141 strep.
          Overgekomen van de Kaap. 1656.
          4e deel
        - Verbeterde Caerte groot bestek, van de Tafelbay en de buyten Rhee ofte anckergronden., 1661.; 4.VEL - 177; Manuscript Groot 0.51 - 0.72 El.; Schaal van 2000 roeden of 1 Duitse mijlen = 138 strepen
          Overgekomen van de Kaap. 1661.Hierop een gezigt op de Kaapsche Bergen.
        - Kaart van de Tafelbaai, het Robben Eiland, de Klip de Walvisch, benevens aanwyzing waar eenige schepen gebleven zyn., 1663.; 4.VEL - 178; Manuscript Groot 0.51 - 0.72 El.
          Overgekomen van de Kaap. 1663 - 1664.
        - Kaart van de Tafel Bhay ofte Bhay de Goede Hoope., 1685.; 4.VEL - 179; Manuscript Groot 0.50 - 0.72 El.
          Overgekomen van de Kaap. 1685.
          Zie VOC 1.04.02.inv. nr. 1421.
          De compaslijnen gedrukt bij Willem Blaeu.
        - Kaart van de Tafelbaay, vertoonende de Reede van Caap de Goede Hoop., 4.VEL - 180; Koperdruk Groot 0.445 - 0.515 El.; Schaal van 1 Duitsche Zeemansmijl en van 2000 Rynl. Roeden = 180 strepen.
        - Kaart van de Tafelbaai met aanwyzing der ankerplaatsen. Enz., 1729.; 4.VEL - 181; Manuscript Groot 0.50 - 0.72 El.; Schaal van 1 Duitse mijlen = 150 strepen; Isaak van Es
          Vervaardigd door Isaak van Es.
        - Kaart van de Tafel- en Houtbaay met alle daarin zynde diepten en gronden enz., 1731.; 4.VEL - 182; Manuscript Groot 0.52 - 0.73 El.; Schaal van 1 Duitse mijlen = 150 strepen; Isaak van Es
          Overgekomen van de Kaap. 1731. Hierbij een Concept-Instructie.
          OBP Kaap 1732 deel 1, blz 113
        - Kaart van de Tafelbaai, waarin eene voorstelling de wyze waarop men kan vertuyen om klare kluizen te houden., 1743.; 4.VEL - 183; Manuscript Groot 0.35 - 0.51 El.; Schaal van 200 Vadem = 165 strep.
          Overgekomen van de Kaap. 1743. Hierbij behoort: Aanmerkingen over het vertuyen ter Rheede van: Cabo de Goede Hoop in de Tafelbaay.
        - Kaart van de Tafelbaay., 1784.; 4.VEL - 184; Koperdruk. Groot 0.46 - 0.515 El.; Schaal van 1 Duitse mijlen = 150 strepen; J. Sels.
          Vervaardigd door J. Sels. Capitein ter zee.
          Uitgegeven door F.W. Greebe. Amsterdam.
          Met eene verklaring der kaart.
        - Plan van de Tafelbaay aan de Kaap de Goede Hoop., 1787.; 4.VEL - 185; Manuscript Groot 0.88 - 0.57 El.; Schaal van 2000 toises = 188 str.; François Dumeni
          Vervaardigd door François Dumeni. Capitein.
          Met de peilingen en belangrijke aanteekeningen.
        - Kaartje van Houtbay's omtrek en gronden., 1662.; 4.VEL - 186; Manuscript Groot 0.40 - 0.52 El.; Schaal van 2 Duitse mijlen = 196 strepen
          Overgekomen van de Kaap. 1662. De compaslijnen gedrukt. Met aanteekeningen.
        - Kaart van de Baai Fals met aanwyzing der ankerplaatsen enz., 1730.; 4.VEL - 187; Manuscript Groot 0.50 - 0.72 El.; Schaal van 4 Duitse mijlen = 196 strepen
          Overgekomen van de Kaap. 1730.dl. 1
          Zie VOC 1.04.02 inv. nr. 4111, fol. 107 - 120
      - Dassen- en Robbeneiland
        - Kaart van het Dassen Eyland. De reven 1/4 mijls van malkanderen., 1653.; 4.VEL - 188; Manuscript Groot 0.81 - 0.57 El.; Schaal van 8 Duitse mijlen (?) = 340 strep.
          Overgekomen van de Kaap. 1653. De compaslijnen gedrukt bij Wilhelm Bleau.
          Zie VOC 1.04.02 inv. nr. 3989, fol. 208
        - Kaartje van het Dassen Eylant., 1654.; 4.VEL - 189; Manuscript Groot 0.32 - 0.39 El.
          Zie ook 4.VEL inv. nr. 168
        - Kaartje van het Dassen Eylant., 1656.; 4.VEL - 190; Manuscript Groot 0.21 - 0.31 El.; Schaal van 1 Mil = 150 strepen.
          dl.4
        - Kaart van het Dassen eiland met alle daarin zynde diepten en gronden enz., 1731.; 4.VEL - 191; Manuscript Groot 0.52 - 0.415 El.; Schaal van 1 Duitse mijlen = 115 strepen
          Overgekomen van de Kaap. 1731.
        - Kaartje van het Robben Eyland., 1654.; 4.VEL - 192; Manuscript Groot 0.32 - 0.415 El.; Schaal
          No. 207 register en overgekomen van de Kaap. 1654.
          dl. 2
          Zie VOC 1.04.02 inv. nr. 3989, fol. 207
        - Kaartje van het Robben Eyland., 1656.; 4.VEL - 193; Manuscript Groot 0.21 - 0.31 El.; Schaal van 1 Mijl = 100 strepen
        - Kaart van het Robben Eyland met opgave der dieptens enz., 1731.; 4.VEL - 194; Manuscript Groot; Schaal van 1/2 Duitse mijlen = 122 strepen
      - Mossel-, Content- en Algoa-baai
        - Kaart van de Mosselbaay en bijgelegen rivieren op de Kust., 1734.; 4.VEL - 195; Manuscript Groot 0.485 - 0.695 El.; Schaal van 2 Mijlen (?) = 183 str.
          Hierbij een Journaal van den Gouverneur Jan de la Fontaine, naar deze baai, enz.
          Zie VOC 1.04.02 inv. nr. 4125, fol. 108 -145
        - Plan der baay Content, de ankerplaats, geobserveert te leggen op 34º 13' Z. Br. En 41º 24' L., 4.VEL - 196; Manuscript Groot 0.385 - 0.51 El.; Schaal van 1/2 Duitse mijlen = 130 strepen; A.C. Twent
          Vervaardigd door A.C. Twent. Luitenant ter zee.
        - Landgezigten en plan de baay Algoa, de ankerplaats geobserveert te leggen op 33 º 38' Z. Br. en 42 º 20' L., 4.VEL - 197; Manuscript Groot 0.41 - 0.52 El.; Schaal van 2 Duitse mijlen = 124 strepen.; A.C. Twent
      - De la Goa-baai
        - Paskaart van de Bay Lagoa gelegt naar een Compas dat met 20 º Noordwestering verbeterd is enz., 1721.; 4.VEL - 198; Manuscript Groot 0.62 - 0.66 El.; Schaal van 4 Duitse mijlen = 234 strepen.; Jacob de Bucquoi
          Vervaardigd door Jacob de Bucquoi.
          TAG bijbladen 3e deel
          Overgekomen Rio Welagoa, 1721-1724
        - Kaart van Bay de la Goa, benevens het eiland St. Maria., 1721.; 4.VEL - 199; Manuscript Groot 0.74 - 0.58 El.; Schaal van 4 Duitse mijlen = 175 strepen.; Jacob de Bucquoi
          Overgekomen van Rio Welagoa 1721-24
          Kaap 1722
        - Caart van de rivier Lagoa, leggende in de Bay de la Goa enz., 1721.; 4.VEL - 200; Manuscript Groot 0.48 - 0.605 El.; Schaal van 100 roeden = 220 str.; Jacob de Bucquoi
          Met aanteekeningen.
        - Kaart van het inkomen en de gesteldheyd de baey van Rio de Lago, Eylandjes, Rivieren Banken enz., 1726 december 8.; 4.VEL - 201; Manuscript Groot 0.66 - 0.56 El.; Schaal van 4 Duitse mijlen = 166 strepen; J. de Koninck
          Vervaardigd door J. de Koninck.
          Per de Zeepost 28
        - Vervolg van de Groote Caart enz., 1726.; 4.VEL - 202; Manuscript Rio de Lago Groot 0.37 - 0.540 El.; Schaal van 2 Duitse mijlen = 143 strepen; J. de Koninck
          Overgebracht van Rio Welagoa in 1727. Zeepost
        - Caert van 's Compagnie's, nieuw aangekochte Landen aen Rio de la Goa., 1726 december 8.; 4.VEL - 203; Manuscript Groot 0.65 - 0.96 El.; Schaal van 1 Duitse mijlen = 170 strepen; J. de Koninck
          Land- en Zeekaart, met aanteekeningen.
          Zeepost 28 januari 1727
        - Kaart van de Lagoabaay., 1737 juli 30.; 4.VEL - 204; Manuscript Groot 0.43 - 0.535 El.; Schaal van 4 Duitse mijlen = 180 strepen; Jan Brinkman
          Vervaardigd door Jan Brinkman.
        - Het inkomen van de la Goabaai. 's Compagnie's post en omliggende landen., 18de eeuw.; 4.VEL - 205; Manuscript Groot 0.37 - 0.44 El.
          Overgekomen. 1721 - 1724. De ankergrond die hier is geteekend is getrokken uit de Caart van den gezaghebber Juriaan Kloppenburgh.
    - Oostkust, 4.VEL - B.2.3
      - Kaart van de Oostkust van Afrika, tusschen Bay de la Goa tot twee graden benoorden Terra di Natal., 17de eeuw.; 4.VEL - 206; Manuscript Groot 0.52 - 0.72 El.; Schaal van 30 Duitse mijlen = 122 strep.
        27 º - 35 º Z. Br., 45 º - 57 º L.
      - Kaart van de Oostkust van Afrika, tusschen Bay de la Goa en rivier de Juoan Damaha, met een gedeelte van het Eiland Madagaskar., 17de eeuw.; 4.VEL - 207; Manuscript Groot 0.53 - 0.74 El.; Schaal van 30 Duitse mijlen = 122 strep.
        20 º - 28 º Z. Br., 56 º - 67 º L.
      - Kaart van de Ooskust van Afrika, tusschen Rio de St. Juoan Damaha en Cerimgapa, en een gedeelte van Madagaskar., 17de eeuw.; 4.VEL - 208; Manuscript Groot 0.52 - 0.73 El.; Schaal van 30 Duitse mijlen = 122 strep.
        12 º - 21 º 30' Z. Br., 56 º - 67 º 50' L.
      - Kaart van de Oostkust van Afrika, tusschen Cerimgapa en Tamgoa, een gedeelte van het Eiland Pemba en een gedeelte van Madagaskar., 17de eeuw.; 4.VEL - 209; Manuscript Groot 0.52 - 0.73 El.; Schaal van 30 Duitse mijlen = 122 strep.
        4 º 20' - 12 º 50' Z. Br., 59 º - 70 º L.
      - Kaart van de Oostkust van Afrika, tusschen Tamgoa en Magadoxa, en het Eiland Pemba., 17de eeuw.; 4.VEL - 210; Manuscript Groot 0.52 - 0.73 El.; Schaal van 30 Duitse mijlen = 122 strep.
        5 º Z. Br. 3 º 10' N.Br., 57 º - 09 º L.
      - Kaart van de Oostkust van Afrika, tusschen Brava en Moraquabier., 17de eeuw.; 4.VEL - 211; Manuscript Groot 0.50 - 0.35 El.; Schaal van 30 Duitse mijlen = 122 strep.
        1 º - 9 º N.Br., 65 º - 71 º L.
        Kaart van de Oostkust van Afrika, tusschen Bandel de Agoa en Caap Guarda Fui, benevens het Eiland Socotora.Schaal van 30 Duitse mijlen = 122 strep.Groot 0.50 - 0.35 El.6 º - 14 º N.Br., 69 º - 74 º 40 L.Afzonderlijk op dezelfde kaart.
      - Kaart van een gedeelte van de Kust bij Mozambique ter hoogte van 18º Z. Br. Met de rivier Quelimana, waar het schip Baarsande in het jaar 1711 is verzeilt., 4.VEL - 212; Vijf bladen gezamenlijk. Groot 0.14 - 0.50 El.; Schaal van 2 1/2 Duitse mijlen = 258 strep.; J. van Meten
        Vervaardigd door J. van Meten.
        Overgekomen van Ceilon. 1712.
        Zie VOC 1.04.02 inv. nr. 9056, fol. 163 -175
        De Schipper was Gysbert Steen.
        Met zeilaanwijzingen.
      - Kaart van een gedeelte van de Kust bij Mozambique ter hoogte van 18º Z. Br. Met de rivier Quelimana, waar het schip Baarsande in het jaar 1711 is verzeilt., 4.VEL - 213; Manuscript Groot 0.70 - 0.48 El.; Schaal van 3 Duitse mijlen = 182 strepen; J. van Meten
        overgekomen van Ceilon 1712.
      - Kaart van een gedeelte van de Kust bij Mozambique ter hoogte van 18º Z. Br. Met de rivier Quelimane, waar het schip Baar sande in het jaar 1711 is verzeilt., 18de eeuw.; 4.VEL - 214; Manuscript Groot 0.52 - 0.74 El.
        18 º Z. Br.
        Atlas Amsterdam. Hierop afzonderlijk: de rivier van Quilimanie, benevens zeilaanwijzingen.Overgekomen van Ceylon 1712
      - Paskaart van een gedeelte der Aethiopische Zee; strekkende van Rio St. Lucia tot Cabo del Gado, langs de kusten van Suffalo en Mocambique, bevattende insgelijks 't Eiland Madagascar met desselfs onderhoorige Eilanden., 4.VEL - 215; Koperdruk. Verschillende mijlschalen. Groot 0.505 - 0.89 El.; Schaal 45 Duitse mijlen= 80 strepen
        10 º - 28 º Z. Br.
  - Azië, 4.VEL - B.3
    - Roode Zee en Perzische Golf, 4.VEL - B.3.1
      - Kaart van een gedeelte der Roode Zee; aan de Afrikaansche Kust tusschen Caap Guardafuy en I. De Camelo; aan de Arabische Kust tusschen Enceada das Baios en Omara., 17de eeuw.; 4.VEL - 216; Manuscript Groot 0.52 - 0.71 El.; Schaal van 30 Duitse mijlen = 122 strepen
        11 º - 19 º N. Br., 68 º 10' - 80 º L. Ten.
      - Kaart van een gedeelte der Roode Zee; aan de Afrikaansche Kust tusschen de Steenige Rivier, aan de Arabische Kust tusschen Aden en Mocha., 17de eeuw.; 4.VEL - 217; Manuscript Groot 0.52 - 0.72 El.; Schaal 10 Duitse mijlen = 141 strepen
        11 º 20' - 13 º 40' N.Br.
      - Kaart van de Reede voor de Stad Mocha, met een gezight op de stad., 1634.; 4.VEL - 218; Manuscript Groot 0.42 - 0.53 El.; Schaal van 1/2 Duitse mijlen = 131 strepen
      - Kaart van een gedeelte van den Persische Golf; aan de Arabische Kust van I. De Curia Muria tot Caap Rasalgate, en van daar tot Caap Monsado; en aan de Perzische Kust van Caap de Jasques tot Lary Banda., 17de eeuw.; 4.VEL - 219; Manuscript Groot 0.52 - 0.72 El.; Schaal van 30 Duitse mijlen = 122 strep.
        18 º 20' - 26 º 40' N. Br., 79 º - 90 º 5' 0 L.
      - Kaart van een gedeelte van den Persische Golf, van Mascate tot Bassora en van daar tot Tamquavoor., 17de eeuw.; 4.VEL - 220; Manuscript Groot 0.53 - 0.735 El.; Schaal van 35 Duitse mijlen = 150 strep.
        22 º 40' - 30 º 40' N.Br.
      - Kaart van een gedeelte van den Persische Golf, van Mascate tot Bassora en van den Euphraat tot Rio Tanqueloca., 17de eeuw.; 4.VEL - 221; Manuscript Groot 0.52 - 0.725 El.; Schaal van 30 Duitse mijlen =122 strepen
        22 º 20' - 30 º 40' N. Br., 71 º 20' - 83 º 40' L.
      - Kaart van een gedeelte van den Persischen Golf van Mascate tot Pt. Doggeby., 17de eeuw.; 4.VEL - 222; Manuscript Groot 0.52 - 0.35 El.; Schaal van 15 Duitse mijlen = 118 strep.
        22 º 40' - 27 º 20' N.Br.
        De Bay van Mascate.a, b, c en d komen op dezelfde kaart afzonderlijk voor.
        Een gedeelte van den Persischen Golf, van Cobby tot Cabo Monzandan.
        Een gedeelte van het Eiland Kismis, Ormus, en van Gamron tot Babo de Jasque.25 º - 27 º 20' N.Br.
    - Decan, Kanara, 4.VEL - B.3.2
      - Kaart van de kust van Dekan en Canare, van de Kom van Sualy (Soeratte) tot de Rivier Pen., 17de eeuw.; 4.VEL - 223; Manuscript Groot 0.76 - 0.33 El.; Schaal van 15 Duitse mijlen = 111 strep.
        17 º 50' - 22 º N. Br.
        Hierop aanwijzing waarde schepen Wyk op Zee en de Soldaat op ongeveer 19º N.Br. zijn gebleven.